src/sma-lex.txt
LEXICON s_E_ODD 
 :%^DISIMP ATTR_S ;
 :%^DISIMP ODDCASE ; 
  ODDCOMP ;

LEXICON as_AS_ODD 
 as_AS_ODDNOCOMP ;
  :as ODDCOMP ;

LEXICON as_AS_ODDNOCOMP 
 :a    ATTR_S ;
 :a    PRED_S ;
  aCASEOBL ;



LEXICON s_S_ODD 
     ATTR_S ;
     PRED_S ;
  +Use/Sub:s  ODDCASEOBL ;  ! LA la til -s
  :s ODDCOMP ;

LEXICON s_S_ODDNOCOMP 
     ATTR_S ;
     PRED_S ;
+Use/Sub:s ODDCASEOBL ; !LA la til -s

LEXICON es_ES_ODDhk 
 :e    ATTR_S ;
 :e   PRED_S ;
     ODDCASEOBL ;
 :ehk ODDCOMP ;
 
LEXICON oes_OES_ODD 
oes_OES_ODDNOCOMP  ;
   :oes ODDCOMP ;

LEXICON oes_OES_ODDNOCOMP 
   :oe  ATTR_S ;
   :oes ODDCASEOBL ; ! låapsoesem XXX check
+A+Sg+Nom:oes         FINAL1 ;
+A+SgNomCmp:oes            R ;

LEXICON oes_OES_ODDahk 
   :oe  ATTR_S ;
   :oe  PRED_S ;
   :ahk ODDCOMP ;

LEXICON oes_OES_ODDas 
   :oe  ATTR_S ;
   :oe  PRED_S ;
   :as ODDCOMP ;

LEXICON Ces_CES_ODD
 ODDCOMP ;
 Ces_CES_ODDNOCOMP ;

LEXICON Ces_CES_ODDNOCOMP  
:%^DISIMPe     ATTR_S ;
:%^DISIMPe     PRED_S ;
:%^DISIMP   ODDCASEOBL ;
+A+SgNomCmp:%^DISIMPe            R ;
   
LEXICON les_LES_ODD  
:%^DISIMPe     ATTR_S ;
:%^DISIMPe     PRED_S ;
:%^DISIMP ODDCASEOBL ;
   ODDCOMP ;

LEXICON Cs_CS_CE_ODD 
 Cs_CS_CE_ODDNOCOMP  ;
 ODDCOMP ;

LEXICON Cs_CS_CE_ODDNOCOMP 
+Use/Sub:%^DISIMPe   ATTR_S ; ! corp: sjuevnjedes
 :%^DISIMP   ATTR_S ;
+Use/NG:%^DISIMP   PRED_S ;
 :%^DISIMPe     PRED_0 ;
 :%^DISIMP    ODDCASEOBL ;
+A+SgNomCmp:%^DISIMPe            R ;
     

LEXICON Cs_CS_ODD 
  :%^DISIMP   ATTR_S ;
  :%^DISIMP   PRED_S ;
  :%^DISIMP   ODDCASEOBL ;
+A+SgNomCmp:%^DISIMPe            R ;
     ODDCOMP ;
     
LEXICON Cs_CS_ODDNOCOMP 
  :%^DISIMP   ATTR_S ;
  :%^DISIMP   PRED_S ;
  :%^DISIMP   ODDCASEOBL ;
+A+SgNomCmp:%^DISIMPe            R ;

LEXICON hts_HTS_ODD 
hts_HTS_ODDNOCOMP  ;
  :s  ODDCOMP ;

LEXICON hts_HTS_ODDNOCOMP 
! This lexicon is in reality hts_HTS_HTE
! We have info on pred -e for two adjs:
! heijjehts (corpus) and bieljehts (marit) - LA: fjerner -e, jeg kan ikke se at vi har slik dokumentasjon
  :%^DISIMP   ATTR_S ;
  :%^DISIMP   PRED_S ;
! :%^DISIMPe     PRED_0 ; ! hiejjehte  LK: ikke hiejjehte. LA: finner ikke i korp
  :%^DISIMP  ODDCASEOBL ; !LA tok vekk -s
+A+SgNomCmp:%^DISIMPs            R ;

LEXICON hts_HTS_ODDhtCOMP 
 hts_HTS_ODDNOCOMP  ;
 ODDCOMP ; ! joekehtåbpoe
 

LEXICON an_AN_ODDNOCOMP  ! attr=n, pred= n
:a ATTR_N ;
:a PRED_N ;
 ! Utan :ne den slahtjaem, sleagraem; no: slahtjanem, sleagranem (tja) 


! type 2

LEXICON AABELE
        :aabel Ce_CES_ODD  ; ! akseptaabele
+Use/Sub:abel Ce_CES_ODD  ; ! akseptabele


LEXICON IJBELE
        :ijbel Ce_CES_ODD  ; ! fleksijbele
+Use/Sub:ibel Ce_CES_ODD  ; ! fleksibele

LEXICON Ce_CES_ODD 
 :e     ATTR_0 ;
 :e     PRED_S ;
! :e     PRED_0 ; ! jfr. leksikonnamnet, TT
       ODDCASEOBL ;
! +A+SgNomCmp:%^DISIMPe R ; ! dïhte komfortaabelegåetie ??
       ODDCOMP ;

LEXICON ø_S_ODDEVEN  !attr=e, Pred=s, Comp=even jih ODD, Case= ODD
  :e ATTR_0 ;
  :e PRED_S ;
  :es  ODDCASEOBL ;
+A+SgNomCmp:es            R ;
:es  ODDCOMP ;
+Use/NG:e  EVENCOMP ;

LEXICON ø_S_ODD  !attr=e, Pred=s, Comp=even jih ODD, Case= ODD
  : ATTR_0 ;
  : PRED_S ;
  :s  ODDCASEOBL ;
+A+SgNomCmp:s            R ;
  :s  ODDCOMP ;



! type 3


LEXICON JEASIEGOELKIJE
 :%^DISIMPe     ATTR_0 ;
 :%^DISIMPe     PRED_0 ;
 :%^DISIMP   ije_ODDCASEOBL ; 
+A+SgNomCmp:%^DISIMPe            R ;
       

!LEXICON LOHKIJES ! Meeting: attr = lohkijs, lohkijes ; !! pred = lohkije.
!DÅAJMIJES ;

LEXICON ije_ODDNOCOMP ! BÅETIJE !bårreske
 ATTR_0 ;


LEXICON jes_js_JES_JS_ODD !to adj: bualijes, fååmijes
+Use/NG:%^DISIMP  ATTR_S ;
  :%^DISIMPe  ATTR_S ;
+Use/NG:%^DISIMP  PRED_S ;
 :%^DISIMPe  PRED_S ;
  :%^DISIMP   ije_ODDCASEOBL ;
+A+SgNomCmp:%^DISIMPe            R ;
     ODDCOMP ;


LEXICON ijes_ijs_IJE_ODD ! GUALIJES
ijes_ijs_IJE_ODDNOCOMP ; ! attr -es, -s, pred -e
 ODDCOMP ;

LEXICON ijes_ijs_IJE_ODDNOCOMP ! DÅAJMIJES
:e   ATTR_S ;     ! LMM: dåajmijes
+Use/NG:  ATTR_S ;     ! LMM: dåajmijs, KB: gualijs 
     ije_ODDCASE ;
+A+SgNomCmp:%^DISIMPe            R ;

!LEXICON VOEJIJS ! ijs-IJE-ODD
! :%^DISIMP   ATTR_S ;
! :%^DISIMPe  PRED_0 ;
!     ije_ODDCASEOBL ;
!+A+SgNomCmp:%^DISIMPe            R ;
!     ODDCOMP ;





! type 3



LEXICON Cs_CE_ODD 
  :%^DISIMP    ATTR_S ;
  :%^DISIMPe   PRED_0 ;
  :%^DISIMP     ODDCASEOBL ;
+A+SgNomCmp:%^DISIMPe            R ;
       ODDCOMP ;

LEXICON Cs_CE_ODDNOCOMP 
     ATTR_S ;
:e   PRED_0 ;
       ODDCASEOBL ; !LA
+A+SgNomCmp:%^DISIMPe            R ; !LA

LEXICON Ces_CE_ODD 
 Ces_CE_ODDNOCOMP ; 
   ODDCOMP ;


LEXICON Ces_CE_ODDNOCOMP 
 :%^DISIMPe     ATTR_S ;
 :%^DISIMPe     PRED_0 ;
 :%^DISIMP  ODDCASEOBL ;
 +A+SgNomCmp:%^DISIMPe            R ;


LEXICON Ces_Ce_CES_CE_ODD   !as Ces_CES_CE_ODD, but with ATTR_0
 Ces_Ce_CES_CE_ODDNOCOMP ;
 ODDCOMP ;
+Use/Sub:%^DISIMP ODDCOMP ;

LEXICON Ces_Ce_CES_CE_ODDNOCOMP
+Use/NG:%^DISIMPe ATTR_0 ;
 :%^DISIMPe ATTR_S ;
+Use/NG:%^DISIMPe PRED_S ;
 :%^DISIMP   ODDCASE ;
       
LEXICON Ce_Ces_CES_CE_ODD  
 Ce_Ces_CES_CE_ODDNOCOMP ;
 ODDCOMP ;
+Use/Sub:%^DISIMP ODDCOMP ;

LEXICON Ce_Ces_CES_CE_ODDNOCOMP
 :%^DISIMPe ATTR_0 ;
+Use/NG:%^DISIMPe ATTR_S ;
 :%^DISIMPe PRED_S ;
 :%^DISIMP   ODDCASEOBL ;

       
LEXICON Ces_CES_CE_ODD 
:%^DISIMPe     ATTR_S ;   !<=====  gir Attr -s
+Use/NG:%^DISIMPe     PRED_S ;
:%^DISIMP   ODDCASE ;
+A+SgNomCmp:%^DISIMPe            R ;
   ODDCOMP ;
+Use/Sub:%^DISIMP   ODDCOMP ;


LEXICON Ces_CES_CE_ODDNOCOMP 
:%^DISIMPe     ATTR_S ;
+Use/NG:%^DISIMPe     PRED_S ;
:%^DISIMPe     PRED_0 ;
:%^DISIMP   ODDCASEOBL ;
+A+SgNomCmp:%^DISIMPe            R ;

LEXICON hks_hke_HKS_HKE_ODD 
:%^DISIMP     ATTR_S ;
+Use/NG:%^DISIMPe    ATTR_0 ;
:%^DISIMP     PRED_S ;
+Use/NG:%^DISIMPe    PRED_0 ;
   ODDCASEOBL ;
! :%^DISIMPe     PRED_0 ;
+A+SgNomCmp:%^DISIMPe            R ;
   ODDCOMP ;


! type 4

LEXICON as_AN_ODD 
:a  ATTR_S ;
:a  PRED_N ;
:ak  ODDCOMP ;
+Use/Sub: aCASEOBL ;


LEXICON oes_AN_ODD 
:oe   ATTR_S ;
:a    PRED_N ;
+Use/Sub:	  oeCASE ;
:oes  ODDCOMP ; ! LA endra fra k til s
!+Use/NG:ak  ODDCOMP ;


LEXICON s_N_ODDNOCOMP 
   ATTR_S ;
   PRED_N ;
! kasusparadigme ?

LEXICON s_N_ODD 
   ATTR_S ;
   PRED_N ;
 :s ODDCOMP ; 


LEXICON ah_AN_ODD  ! LA: laga ny versjon, se kommentar over
 ah_AN_ODDNOCOMP ;
 :ahk  ODDCOMP ; 

LEXICON ah_AN_ODDNOCOMP 
 :a ATTR_H ;
 :a PRED_N ;
 +Use/Sub: aCASEOBL ;


LEXICON ah_AN_A_ODD  ! 3 adjektiver, alle har Majas kommentar om at -a formen er subst. Bare en av dem finnes i noun-sma-lex.
:a ATTR_H ;
:a PRED_N ;
+Use/NG:a PRED_0 ;
:ak  ODDCOMP ; 
 aCASEOBL ;

LEXICON oeh_OEH_ODD ! tidl -oe h_H_ODD
 :oehk ODDCOMP ; 
 oeh_OEH_ODDNOCOMP ;

LEXICON oeh_OEH_ODDNOCOMP
 :oe ATTR_H ;
 :oe PRED_H ;
+Use/Sub: oeCASE_OBL ;
 
LEXICON oeh_OEN_ODD
 :oe ATTR_H ;
 :oe PRED_N ;
+Use/Sub: oeCASE_OBL ;
  :oehk  ODDCOMP ; 

 
 
LEXICON oeh_AN_ODD 
oeh_AN_ODDNOCOMP  ; ! Er det verkeleg rett at dette er utan comp??
! :ahk ODDCOMP ;
 :oehk ODDCOMP ; !XXX check this o
+Use/Sub: oeCASE ;

LEXICON oeh_AN_ODDNOCOMP 
:oe   ATTR_H ;
      PRED_AN ;
+Use/Sub: oeCASE_OBL ;
      

LEXICON oeh_OEH_AN_ODD  ! Attr=oeh, Pred=oeh og an 
      oeh_OEH_AN_ODDNOCOMP  ;
:ahk  ODDCOMP ;
:oehk ODDCOMP ; 
+Use/Sub: oeCASE_OBL ;


LEXICON oeh_OEH_AN_ODDNOCOMP  ! Attr=oeh, Pred=oeh og an 
:oe ATTR_H ;
:oe PRED_H ;
    PRED_AN ; 
+Use/Sub: oeCASE_OBL ;



LEXICON ø_N_ODD 
 ATTR_0 ;
 PRED_N ;
:k  ODDCOMP ; 



LEXICON e_AN_ODD 
:e ATTR_0 ;
   PRED_AN ; 


LEXICON ies_EME
 :ies ATTR_0 ;
 :eme PRED_0 ;
 :em ODDCASEOBL ;



!LEXICON LOANADJ
!+LOAN: ø_S_ODDEVEN   ; ! the idea here is to get both -e and -es
!+LOAN: ATTR_0 ;

!hmmm...
!LEXICON ISKADJ
!+LOAN: ATTR_0 ;
!+LOAN:sk ø_S_ODDEVEN  ; 
!+LOAN:hk e_ES_EVEN  ;

!LEXICON LOANSUB
!+LOAN: 
!

LEXICON HKE_ODD_NGCOMP
+Use/Sub:%^DISIMPe     ATTR_0 ;
 :%^DISIMPe     PRED_0 ;
 :%^DISIMP   ODDCASEOBL ;
+Use/NG:  ODDCOMP ;

LEXICON HKE_ODD_COMP
+Use/Sub:%^DISIMPe     ATTR_0 ;
 :%^DISIMPe     PRED_0 ;
 :%^DISIMP   ODDCASEOBL ;
  ODDCOMP ;



LEXICON GEERUVE
 :uve ATTR_0 ;
 +A+Sg: BÅERUVE_SG ;
 +A+Pl: BÅERUVE_PL ;
 +A:    BÅERUVE_ESS ;
  +A+SgNomCmp:uve%^DISIMP            R ;
  +A+SgGenCmp:uve%>%^DISIMPn        R ;
  +A+PlGenCmp:uv%>%^DISIMPi R ;
  :uv ODDCOMP ;

LEXICON JAEDTUVES
 :uves ATTR_0 ;
 +A+Sg: ÅERUVE_SG ;
 +A+Pl: ÅERUVE_PL ;
 +A:    ÅERUVE_ESS ;
  +A+SgNomCmp:uve%^DISIMP            R ;
  +A+SgGenCmp:uve%>%^DISIMPn        R ;
  +A+PlGenCmp:uv%>%^DISIMPi R ;
 :iev ODDCOMP ;

! Attribute lexica
! ----------------

LEXICON ATTR_0
+A+Attr: ATTRCONT ;

LEXICON ATTR_S
+A+Attr:%>s ATTRCONT ;

LEXICON ATTR_H
+A+Attr:%>h   ATTRCONT ;

LEXICON ATTR_N
+A+Attr:%>n ATTRCONT ;

LEXICON ATTRCONT
 FINAL1 ;
 R ;
+Der2+Der/voete+Use/Sub:%»voet GIERIEHTSADTJE ;
LAAKAN ;

! Predicative lexica
! ------------------

 
LEXICON PRED_0
 +A+Sg+Nom: FINAL1 ; ! Awaiting full adj analysis 


LEXICON PRED_S
 +A+Sg+Nom:%>s FINAL1 ; ! Awaiting full adj analysis 

LEXICON PRED_H
 +A+Sg+Nom:%>h FINAL1 ; ! Awaiting full adj analysis 


LEXICON PRED_N
 +A+Sg+Nom:%>n FINAL1 ; ! Awaiting full adj analysis 

LEXICON PRED_AN
 +A+Sg+Nom:%>an FINAL1 ; ! Awaiting full adj analysis 




! Odd syllabic stems - adjectives
! - - - - - - - - - - - - - - - -

LEXICON ODDCASE
 ODDCASENOM ;
 ODDCASEOBL ;

LEXICON ODDCASENOM
+A+Sg+Nom:e%>%^DISIMP       FINAL1 ;

LEXICON ODDCASEOBL
+A+Sg+Acc:e%>%^DISIMPm      FINAL1 ;
+A+Sg+Gen:e%>%^DISIMPn      FINAL1 ;
 +A+Sg+Ill:%>asse            FINAL1 ; !Rule to delete Jesuse%>asse > Jesusasse
+A+Sg+Ine:%>isnie           FINAL1 ;
+A+Sg+Ela:%>istie           FINAL1 ;
+A+Sg+Com:%>inie            FINAL1 ;
+A+Pl: N_ODD_PL ;
+A:    N_ODD_ESS ;
+A+SgGenCmp:e%>%^DISIMPn        R ;
+A+PlGenCmp:%>%^DISIMPi R ;

LEXICON ije_ODDCASE
 ije_ODDCASENOM ;
 ije_ODDCASEOBL ;

LEXICON ije_ODDCASENOM
+A+Sg+Nom:e%>%^DISIMP       FINAL1 ;

LEXICON ije_ODDCASEOBL
+A+Sg+Acc:e%>%^DISIMPm      FINAL1 ;
+A+Sg+Gen:e%>%^DISIMPn      FINAL1 ;
+A+Sg+Ill:%>asse            FINAL1 ; !Rule to delete Jesuse%>asse > Jesusasse
+A+Sg+Ine:%>isnie           FINAL1 ;
+A+Sg+Ela:%>istie           FINAL1 ;
+A+Sg+Com:%>inie            FINAL1 ;
+A+Pl+Nom:%>h       FINAL1 ;
+A+Pl+Acc:%>idie            FINAL1 ;
+A+Pl+Gen:%>i       FINAL1 ;
+A+Pl+Ill:%>idie            FINAL1 ;
+A+Pl+Ine:%>inie            FINAL1 ;
+A+Pl+Ela:%>ijstie          FINAL1 ;
+A+Pl+Com:%>%^DISIMPigujmie FINAL1 ;
+A+Pl+Com+Use/Sub:%>%^DISIMPigyjmie FINAL1 ; !

+A:    N_ODD_ESS ;
+A+SgGenCmp:e%>%^DISIMPn        R ;
+A+PlGenCmp:%>%^DISIMPi R ;



! Even syllabic stems - adjectives
! - - - - - - - - - - - - - - - - 

LEXICON eCASE
eCASENOM ;
eCASEOBL ;

LEXICON eCASENOM
+A+Sg:           NIEJTESGNOM  ;

LEXICON eCASEOBL
+A:           NIEJTEOBL  ;



LEXICON aCASE
aCASENOM ;
aCASEOBL ;


LEXICON aCASENOM
+A+Sg: MAANASGNOM ;

LEXICON aCASEOBL
+A: MAANA_PL ;
+A:     EVEN_ESS ;
 +A+SgNomCmp:a    R ;
 +A+SgGenCmp:a%>n R ;
 +A+PlGenCmp:a%>j R ;
! +A+Der1+Der/Dimin+N:%^aLATUS%»tj GÅATETJE ;
 +A+Nom+PxSg1+Use/Sub:%>eme FINAL1 ;
 +A+Nom+PxSg2+Use/Sub:%>edh FINAL1 ;
 +A+Nom+PxSg3+Use/Sub:e%>se FINAL1 ;
 +A+Acc:a%>m       FINAL1 ;
 +A+Acc+PxSg1+Use/Sub:%>eme FINAL1 ;
 +A+Acc+PxSg1+Use/NG+Use/Sub:%>emem FINAL1 ;
 +A+Acc+PxSg2+Use/Sub:%>emdh FINAL1 ;
 +A+Acc+PxSg3+Use/Sub:e%>mse FINAL1 ;
 +A+Gen:a%>n       FINAL1 ;
 +A+Gen+PxSg1+Use/Sub:%>ene FINAL1 ;
 +A+Ill:e%>se      FINAL1 ;
 +A+Ill+PxSg1+Use/Sub:%>asanne FINAL1 ;
 +A+Ill+PxSg2+Use/Sub:%>asadth FINAL1 ;
 +A+Ine:e%>sne     FINAL1 ;
 +A+Ela:e%>ste     FINAL1 ;
 +A+Ela+PxSg1+Use/Sub:%>astanne FINAL1 ;
 +A+Ela+PxSg1+Use/NG:%>astadth FINAL1 ;
 +A+Com:%>ine      FINAL1 ;
 +A+Com+PxSg2+Use/Sub:%>anadth FINAL1 ;

LEXICON ieCASE
 +A+Sg: N_IE_SG_NOM ;
        ieCASEOBL ;

LEXICON ieCASEOBL
  +A+Sg: N_IE_SG_OBLadj ;
  +A+Pl: N_IE_PL ;
  +A:    N_IE_ESS ;
  +A+SgNomCmp:ie              R ;
  +A+SgGenCmp:ie%>n           R ;
  +A+PlGenCmp+NoUml:ie%>j           R ;
  +A+PlGenCmp+Uml:%>%^iUMLi R ;


LEXICON oeCASE
oeCASE_NOMSG ;
oeCASE_OBL ;

LEXICON oeCASE_NOMSG
 +A+Sg+Nom:oe          FINAL1 ;

LEXICON oeCASE_OBL
 +A+Sg: A_OE_SGILL_UML ; ! Causes Umlaut
         A_OE ;

LEXICON A_OE_SGILL_UML
 +Ill+Uml:e%>%^2UMLse FINAL1      ; ! Causes Umlaut
